臺灣高等法院臺中分院民事判決　　　　　　93年度訴字第43號
原　　　告　第一商業銀行股份有限公司
法定代理人　趟元旗
訴訟代理人　辛○○
複　代理人　丙○○
被　　　告　丁○○
被　　　告　戊○○
上列原告因被告等偽造文書案件（本院93上訴字第752號）提起
侵權行為損害賠償附帶民事訴訟，經本院刑事庭移送前來，關於
同案被告乙○○、甲○○、己○○三人部分已成立和解，玆就被
告丁○○、戊○○部分於94年8月16日言詞辯論終結，判決如下
：
    主  文
被告應連帶給付原告新臺幣壹佰柒拾肆萬仟肆佰貳拾元，及自
附表一所示利息起算日至清償日止按年息百分之五計算之利息。
訴訟費用由被告連帶負擔。
本判決於原告以新臺幣伍拾捌萬仟元為被告供擔保後，得假執
行。但被告如於執行標的物拍定、變賣前，以新臺幣壹佰柒拾肆
萬仟肆佰貳拾元供擔保後，得免為假執行。
    事  實
甲、原告方面：
一、聲明：
  (一)、被告應連帶給付原告新臺幣（下同）0000000元，及自原
      告墊付被盜領款項給被盜領帳戶名義人之日即附表一所示
      利息起算日至清償日止，按年息百分之五計算之利息（原
      告起訴，請求被告等連帶給付原告0000000元及利息，嗣
      減縮為如上述之金額）。
  (二)、原告願供擔保聲請宣告假執行。
二、陳述：被告丁○○、戊○○與甲○○、（同案被告，已在本
    院審理中與原告成立和解）、訴外人喬延健、黃自軍、黃世
    和、戴明增及綽號「黑雞」、「楊仔」之成年男子（真實姓
    名年籍不詳）等人，自九十二年五月間起，共同基於偽造金
    融卡之概括犯意聯絡，並自同年七月間起，與被告己○○及
    乙○○（均為同案被告，已於本院審理中與原告成立和解）
    基於偽造及行使金融卡之概括犯意聯絡，由喬延健負責發號
    司令，尋找作案地點、提供側錄器、針孔攝影機，負責製作
    偽卡事宜，並指示被告戊○○出面承租甲○○住處隔壁之臺
    北縣板橋市○○路○段八九巷二一號十七樓，指示被告己○
    ○出面承租臺南市○○路○段七○五巷十六號之別墅，指示
    被告乙○○出面承租臺中市○○街六四一號三樓之三為據點
    ，由綽號「黑雞」、「楊仔」二人先在臺中市○○路○段一
    五一號合作金庫銀行西臺中分行、新竹市○○路一號臺灣土
    地銀行新竹分行、臺南市○○路○段一五五號臺灣銀行臺南
    分行等地所設提款機等地，於門禁刷卡機上裝設偽裝之側錄
    機，以側錄原告之客戶林泰廷、吳誌誠、鐃維及、朱孝忠、
    詹志上、林俊助、陸美鳳、葉俊廷、葉添實、沈正夷、李世
    華、王俊傑、陳正國、楊麗卿等14人（詳如附表一所載，以
    下稱林泰廷等14人)之金融卡上之條碼，另於提款機上方裝
    設無線傳輸針孔攝影機，窺視林泰廷等14人提款時所按之金
    融卡密碼，再於提款機附近無人之機車或小客車上裝設無線
    接收錄影設備，將針孔攝影機所拍攝林泰廷等14人提款所按
    密碼之畫面錄下，乙○○、己○○、甲○○、喬延健、戊○
    ○、黃世和、丁○○則在提款機附近之另部小客車上，輪流
    負責記錄民眾進出之時間，並看管前開針孔及側錄設備，以
    防被察覺，隨後再將拍得之密碼及側錄金融卡條碼資料，交
    由喬延健透過不詳方式偽造林泰廷等14人之金融卡，並自九
    十二年十月九日晚間二十時許起，利用國慶日連續三日假期
    ，金融機構均無人上班之機會，持上述偽造之金融卡至全省
    各地多處提款機，分組同時進行大規模連續跨行盜領，其中
    原告之客戶林泰廷等14人之帳戶存款被盜領之金額共000000
    0元（林泰廷等14人被盜領之金額詳如附表一所載），嗣後
    原告即依林泰廷等14人向警察機關報案之資料，由林泰廷等
    14人書立「聲明書」後，按林泰廷等14人被盜領之如附表一
    所載之金額，於附表一所載之日期，分別如數撥補予林泰廷
    等14人。被告等人共同故意以以前述行為盜領原告客戶即林
    泰廷等14人帳戶內之款項，因原告與存款客戶間屬消費寄託
    關係，被告等盜領原告銀行存款戶帳戶內之款項，未生原告
    返還寄託物與存款戶之效力，原告對存款戶不得免除返還寄
    託物之義務，故被告之詐領存款戶之行為，即係直接侵害原
    告所有之金錢，造成原告銀行受有如附表一所載數額之損害
    ，依民法第184條、185條、213條規定，應對原告負連帶損
    害賠償責任等情，爰本於侵權行為損害賠償之法律關係，求
    為命被告連帶給付原告0000000元及自損害發生日（即附表
    一所載原告將林泰廷等14人被盜領之款項撥補予林泰廷等14
    人之日）起至清償日止按年息百分之五計付之利息，並宣告
    供擔保假執行之判決。
三、證據：提出被盜領帳戶明細表、財政部函、被盜領帳戶名義
    人出具之切結書二十張、第一商業銀行存款明細分類帳十四
    份為證。
乙、被告方面：
一、聲明：被告丁○○、戊○○均求為判決：(一)原告之訴及假執
    行之聲請均駁回。(二)如受不利之判決，願供擔保請准宣告免
    為假執行。
二、陳述：
（一）被告戊○○陳稱：對刑事判決所認定之事實不爭執。
（二）被告丁○○辯稱：伊並未參與刑事判決事實欄所載之行為
      ，未至現場監控看管側錄攝影器材，亦無參與紀錄被害人
      提款時間、偽造金融卡、盜領銀行存款戶之存款等行為，
      伊未不法侵害原告之權利，不必對原告負損害賠償責任。
丙、本院依職權調閱台灣台中地方法院檢察署九十二年偵字第一
    九九九三號、二０二二二號、二０三一八號、二一九七六號
    、原審九十二年矚訴字第三號、本院九十三年上訴字第七五
    二號、九十三年上更一字第二九六號丁○○等貪污案件刑事
    卷宗。
    理　　由
壹、程序方面：
一、原告之法定代理人已變更為庚○○，並於民國（以下同）九
    十四年四月二十一日具狀聲明承受訴訟（見本院卷第一三五
    至一三七頁），核無不合。
二、原告於本院刑事庭審理九十三年上訴字第七五二號丁○○等
    人貪污治罪條例案件刑事訴訟程序中提起附帶民事訴訟，訴
    之聲明：(一)被告應連帶給付原告新臺幣（下同）二百五十萬
    六千五百十八元及自原告墊付被盜領款項給被盜領帳戶名義
    人之日即附表一所示利息起算日至清償日止，按年息百分之
    五計算之利息，嗣於九十四年五月十二日具狀減縮聲明請求
    被告連帶給付原告一百七十四萬三千四百二十元及利息，核
    屬減縮應受判決事項之聲明，依民事訴訟法第二百五十五條
    第一項第三款，應予准許。
貳、實體方面：
一、原告起訴主張：被告丁○○、戊○○與甲○○、（同案被告
    ，已在本院審理中與原告成立和解）、訴外人喬延健、黃自
    軍、黃世和、戴明增及綽號「黑雞」、「楊仔」之成年男子
    （真實姓名年籍不詳）等人，自九十二年五月間起，共同基
    於偽造金融卡之概括犯意聯絡，並自同年七月間起，與被告
    己○○及乙○○（均為同案被告，已於本院審理中與原告成
    立和解）基於偽造及行使金融卡之概括犯意聯絡，由喬延健
    負責發號司令，尋找作案地點、提供側錄器、針孔攝影機，
    負責製作偽卡事宜，並指示被告戊○○出面承租甲○○住處
    隔壁之臺北縣板橋市○○路○段八九巷二一號十七樓，指示
    被告己○○出面承租臺南市○○路○段七○五巷十六號之別
    墅，指示被告乙○○出面承租臺中市○○街六四一號三樓之
    三為據點，由綽號「黑雞」、「楊仔」二人先在臺中市○○
    路○段一五一號合作金庫銀行西臺中分行、新竹市○○路一
    號臺灣土地銀行新竹分行、臺南市○○路○段一五五號臺灣
    銀行臺南分行等地所設提款機等地，於門禁刷卡機上裝設偽
    裝之側錄機，以側錄原告之客戶林泰廷、吳誌誠、鐃維及、
    朱孝忠、詹志上、林俊助、陸美鳳、葉俊廷、葉添實、沈正
    夷、李世華、王俊傑、陳正國、楊麗卿等14人（詳如附表一
    所載，以下稱林泰廷等14人)之金融卡上之條碼，另於提款
    機上方裝設無線傳輸針孔攝影機，窺視林泰廷等14人提款時
    所按之金融卡密碼，再於提款機附近無人之機車或小客車上
    裝設無線接收錄影設備，將針孔攝影機所拍攝林泰廷等14人
    提款所按密碼之畫面錄下，乙○○、己○○、甲○○、喬延
    健、戊○○、黃世和、丁○○則在提款機附近之另部小客車
    上，輪流負責記錄民眾進出之時間，並看管前開針孔及側錄
    設備，以防被察覺，隨後再將拍得之密碼及側錄金融卡條碼
    資料，交由喬延健透過不詳方式偽造林泰廷等14人之金融卡
    ，並自九十二年十月九日晚間二十時許起，利用國慶日連續
    三日假期，金融機構均無人上班之機會，持上述偽造之金融
    卡至全省各地多處提款機，分組同時進行大規模連續跨行盜
    領，其中原告之客戶林泰廷等14人之帳戶存款被盜領之金額
    共0000000元（林泰廷等14人被盜領之金額詳如附表一所載
    ），嗣後原告即依林泰廷等14人向警察機關報案之資料，由
    林泰廷等14人書立「聲明書」後，按林泰廷等14人被盜領之
    如附表一所載之金額，於附表一所載之日期，分別如數撥補
    予林泰廷等14人。被告等人共同故意以以前述行為盜領原告
    客戶即林泰廷等14人帳戶內之款項，因原告與存款客戶間屬
    消費寄託關係，被告等盜領原告銀行存款戶帳戶內之款項，
    未生原告返還寄託物與存款戶之效力，原告對存款戶不得免
    除返還寄託物之義務，故被告之詐領存款戶之行為，即係直
    接侵害原告所有之金錢，造成原告銀行受有如附表一所載數
    額之損害，依民法第184條、185條、213條規定，應對原告
    負連帶損害賠償責任等情，爰本於侵權行為損害賠償之法律
    關係，求為命被告連帶給付原告0000000元及自損害發生日
    （即附表一所載原告將林泰廷等14人被盜領之款項撥補予林
    泰廷等14人之日）起至清償日止按年息百分之五計付之利息
    ，並宣告供擔保假執行之判決。
二、被告戊○○對原告主張之前述事實不爭執。被告丁○○則以
    ：伊並未參與刑事判決事實欄所載之行為，未至現場監控看
    管側錄攝影器材，亦無參與紀錄被害人提款時間、偽造金融
    卡、盜領銀行存款戶之存款等行為，伊未不法侵害原告之權
    利，不必對原告負損害賠償責任等語，資為抗辯。
三、
（一）原告主張之前述事實，為被告戊○○所不爭執，並經證人
      即被盜領存款之林泰廷等14人在刑事案件警訊中陳述明確
      ，復經同案被告乙○○、己○○於刑事案件警訊時、偵查
      中及台灣台中地方法院審理時陳明，另有林泰廷等14人之
      存摺明細或報案三聯單影本、聲明書、銀行交易明細表、
      乙○○所盜領之贓款三十九萬四千元、附表二、三、五所
      示物品、乙○○書立之自白書、乙○○盜領存款之相片、
      偽造之金融卡、安全帽、對講機等物扣於被告所涉偽造金
      融卡刑事案件卷宗（即本院依職權調閱之本院93年度上更
      一字第296號刑事卷全卷）可稽，上述款項被盜領後，原
      告銀行已依其客戶被盜領之金額撥補款項給客戶即林泰廷
      等14人之情，亦有原告所提之「第一商業銀行存款明細分
      類帳」可憑 ( 見本院卷原告於94年8月16日補充理由狀附
      件)，被告丁○○、戊○○二人因上述行為經本院刑事庭
      分別判處有期徒刑六年及刑之執行完畢或赦免後令入勞動
      場所強制工作三年；有期徒刑五年併科罰金四萬元之情，
      亦經本院依職權調閱台灣台中地方法院檢察署九十二年偵
      字第一九九九三號、二０二二二號、二０三一八號、二一
      九七六號、原審九十二年矚訴字第三號、本院九十三年上
      訴字第七五二號、九十三年上更一字第二九六號丁○○等
      貪污案件刑事卷宗查明屬實，堪信為真實。
（二）被告丁○○雖以上開情詞為辯。惟查：
  １、乙○○（本件共同被告，已與原告成立和解，以下同）於
      警訊時、偵查中及台中地院審理時已詳述綽號「長腳」之
      甲○○（本件共同被告，已與原告成立和解，以下同）、
      綽號「白姐」之被告戊○○、綽號「胖哥」之丁○○（本
      件共同被告，已與原告成立和解，以下同），均有於上述
      時地為取得偽造金融卡之資料而於側錄現場參與監控之偽
      造金融卡行為，其所述前後大致相符：
    (1)、乙○○於上述刑事案件警訊時陳稱：「偽造金融提款卡
        犯罪集團成員以綽號『四哥』、『保哥』為首，成員另
        有『白姐』、『黑雞』、『楊仔』、『阿牛』、『肯德
        基』、『長腳』、『胖哥』等七人，四哥、保哥負責發
        號司令及尋找作案地點並提供側錄器、針孔錄影器材予
        楊仔、黑雞負責裝置側錄器、針孔錄影機，其餘犯案成
        員與我負責在裝置側錄器、針孔錄影機之金融機構外記
        錄被害人提款時間，以便確認提款密碼。由四哥、保哥
        選定較易動手之金融機構，並去現場勘查後，仿造相同
        顏色及型式之門禁管制機套置上去，另在提款機上方仿
        製乙片與原來顏色相同之面板，內裝置無線針孔發射器
        覆蓋於原面板上，角度由上往下監控被害人領款之密碼
        。於金融機構提款機附近停放一輛機車，並於機車置物
        廂內安裝針孔接收器及連線Ｖ８錄影機同步收訊錄影，
        以取得被害人領款密碼，竊得資料後由四哥、保哥燒製
        偽卡，交由我與其他成員盜領」等語〔見九十二年十月
        十四日警訊（此係前述刑事案件卷宗編號數，以下
        以此類推）第七九頁〕；復供稱：「我當場指證，丁○
        ○就是犯罪集團中綽號『胖哥』之成員。丁○○綽號『
        胖哥』，於犯罪集團中負責監控、保管所裝置側錄器及
        針孔攝影機，避免器材遺失」等語（見九十二年十月十
        六日警訊第八頁）；又供稱：「『白姐』與保哥二人
        均同進同出，包括裝置側錄器及針孔攝影機時，均一同
        前往觀察。戊○○就是犯罪集團中綽號『白姐』之人，
        於犯罪集團中負責監控側錄器及針孔攝影機，且均與喬
        延健（綽號保哥）共同參與及策畫」（見九十二年十月
        十六日警訊第五頁、第八頁）；「沒有四哥此人，保
        哥曾交代大家說如果出事，便全部推給一位虛擬『四哥
        』之人，因此根本無此人」（見九十二年十月二十二日
        警訊第七二頁）；「由黑雞、楊仔及保哥外出裝置機
        器，而我則與己○○、甲○○、黃自軍、戊○○及丁○
        ○等人分班輪流監視無線針孔攝影機不被他人拆走及被
        發現。我們側錄被害人資料後，都交給保哥」等語（見
        九十三年二月二日警訊第四頁）。
    (2)、乙○○於上述刑事案件偵查中亦陳稱：「當初小義介紹
        保哥給我認識，是因為小義知道我最近財務很困難，小
        義就跟我說有人在偽造金融卡盜領的事情，看我是否願
        意參與，我當時因為經濟困難，就受小義的說服參與他
        們盜領金融卡的行為，當初我還不相信這樣可行，但保
        哥說絕對可行並實際操作給我看，然後保哥就利用禮拜
        六的凌晨四、五點左右，到銀行的領款機的上面掛一個
        針孔攝影機，針孔攝影機是放在一個與領款機一樣大的
        盒子裡面，在外面二十公尺處，有一個人用無線傳輸接
        收器，利用其來拍攝領款人領款時按密碼的動作、鍵碼
        ，然後在領款人進去領款時，自動門的門禁我們會做一
        個假的刷卡機套在原來的刷卡機上，客戶刷假的刷卡機
        時門仍然會開，但是客戶金融卡的條碼就會被我們的刷
        卡機複製下來，然後再根據針孔攝影機攝影下來的密碼
        及我們複製的金融卡條碼，就會複製成一張偽造的金融
        卡，所蒐集的條碼及密碼我們就會交給保哥，保哥再交
        給誰去製作，我就不清楚。而裝設針孔攝影機及假的刷
        卡機，我前後做了二個多月，大概是從九十二年七月下
        旬開始到九十二年九月二十幾號。錄製成功後我都交給
        保哥，除了我這樣做，還有綽號黑雞，年約二十七、八
        歲，臺北人，是負責裝設、拆卸針孔攝影機及假的刷卡
        機，另外一位年約五十餘歲，姓楊的，也是負責裝設及
        拆卸針孔攝影機及假的刷卡機，其他除了我是看管刷卡
        機及提款機，還有『白姐』、阿牛、肯德基、『胖哥』
        、『長腳』、保哥都有在看管。同夥人有叫我另外在臺
        中市○○路與中美街口的一棟七樓的電梯大樓內的三之
        三號租屋，而該處所這些同夥人都有去過，他們去過至
        少五次，該地點是他們休息及組裝側錄器及針孔攝影機
        的地方」等語（見九十二年十月十四日偵查第一一二
        至一一七頁）。又供稱：「帶警察到新竹市老人公園旁
        我們曾住過的松儷賓館去查證，查登記住房資料，查到
        綽號『長腳』及『肯德基』的同夥有用他們的本名登記
        過，經賓館人員提示登記資料，我才知道『長腳』本名
        叫甲○○，綽號『肯德基』的叫黃自軍。後來警察有根
        據名字調口卡給我指認，確認就是他們二人沒有錯（檢
        察官再指示照片確認），這二人就是昨日我向檢察官說
        日前曾在臺北因盜刷信用卡被捉後交保的其中二人。我
        們取得偽造金融卡去領錢後，錢都交給『保哥』，『保
        哥』再分給我們二成紅利，我們負責看管提款機的人，
        事後另可分得工錢，但我尚未分到工錢。經我詳細檢視
        照片結果，己○○即為綽號『阿牛』之人無誤，黃世和
        亦為同夥共犯，我不知他綽號，他曾幫忙看守側錄機及
        針孔錄影機。己○○亦幫忙看守側錄機及針孔錄影機及
        幫忙盜領款項。據我所知，每一個同夥要幫忙盜領三、
        四十張金融卡。經我詳細檢視照片結果，喬延健即我先
        前所講之『保哥』之人，他是本案的關鍵人物」等語（
        見九十二年十月十五日偵查第一五六至一五八頁），
        又供承：「『白姐』的真實姓名是戊○○（經檢察官提
        示上開等人照片），從照片來看應該是她，『白姐』都
        跟『保哥』在一起，『保哥』所做的事情，『白姐』應
        該都知道，據我瞭解他們應該是同居人，我與他們見過
        面應該超過十次以上，『白姐』與『保哥』幫忙看管側
        錄器，『白姐』都是在旁把風，並沒有實際裝置．．．
        『胖哥』的本名是丁○○（經檢察官提示照片確認無誤
        ），『胖哥』是負責看管已裝設好的側錄器與針孔攝影
        機不要被拿走，我與他見過十次面以上，『小義』我也
        見過十次面以上，另外有幾個綽號『楊仔』、『黑雞』
        、『阿全』、『四哥』這些人的本名我則不清楚，且警
        察也沒有提出該四人的口卡讓我指認，所以我無法知道
        他們的真實姓名，而在先前，綽號『保哥』的喬延健說
        如果出事的話，就將事情推給『四哥』，但依我研判，
        應該沒有『四哥』這個人，所以他們就在自由時報刊登
        一個向『四哥』購買信用卡的廣告，我當天被警察查獲
        ，我就依喬延健的指示，向警察說是向『四哥』買金卡
        ，實際上並沒有我向『四哥』購買什麼金卡的事，所以
        當時那份筆錄不是實話」等語（見九十二年十月十六日
        偵查第二六頁、第二七頁）。
    (3)、乙○○於上述刑事案件台中地院審理中以證人身份具結
        證稱：「甲○○、戊○○有參加側錄，時間到了要去看
        管側錄的東西。不確定他們去了幾次，但是大部分都有
        去。有看到甲○○、戊○○去。我們會交班。在側錄期
        間要輪流去看，一天有三班，不一定由何人交班，我去
        接班時，有碰到甲○○和戊○○」等語（見九十三年一
        月十九日原審審理第三八頁至四十頁）；乙○○又具
        結證稱：「有親自見聞或聽見丁○○去看側錄器或盜錄
        機，不敢確定日期，大約是在九十二年七月左右開始到
        九月上旬，是在臺南、臺中、新竹的銀行。丁○○犯案
        部分如警偵訊所述，所指丁○○即庭上的丁○○，他的
        綽號叫『胖哥』。於警偵訊時所陳述被告丁○○所作的
        事實均屬實」等語（見九十三年一月十九日原審審理
        第十五頁、第十六頁）。
  ２、己○○（本件共同被告，已與原告成立和解，以下同）於
      上述刑事案件警訊時及台中地院審理時均陳稱甲○○（本
      件共同被告，已與原告成立和解，以下同）有參與側錄、
      現場監控工作等情，與乙○○所述上述內容大致相符。其
      供述如下：
    (1)、己○○於警訊時陳稱：「盜領集團以喬延健為首，成員
        尚有甲○○、黃自軍、乙○○及楊仔、黑雞等人，側錄
        用之針孔、Ｖ８攝影機及側錄盒都是喬延健帶來的，肯
        德基（黃自軍）、楊仔、黑雞負責裝設針孔等。我只負
        責記錄（側錄提款密碼）及監看工作」等語（見九十三
        年一月十三日警訊一八三頁、第一八四頁）。
    (2)、己○○於台中地院審理中亦陳稱：「我是認罪，但是時
        間是在七月到九月份，我是他們在側錄時我在那邊看。
        九十二年八月份我在臺南市○○路的臺灣銀行臺南分行
        監看有無人去動針孔攝影機跟側錄機，另在臺中市○○
        路合作金庫監看，還有在臺中市○○○路的銀行監看，
        九十二年七月份都是在臺中負責監看，其他地方我沒有
        去監看，我是在車上看有無人去動那些機器，是喬延健
        指示我去監看，我有跟黃自軍、黑雞、乙○○、甲○○
        他們在不同時間在同一臺車子裡面同時做監看（曾在不
        同時間跟黃自軍、黑雞、乙○○、甲○○他們在同一台
        車子裡面同時負責監看之意），我們每次去監看是二部
        車，因為一部車停在那裡沒有人，負責放接收器，每三
        個半小時左右要去那臺車換帶子，我有看到黃自軍跟黑
        雞去換帶子過，另一部車載人監看，我只有負責監看，
        另黃自軍還有帶一部碼錶，記載進銀行的人進入的時間
        ，我有看過，另還有看過黑雞有記載進入的時間，監看
        的人有時候二個人有時候三個人，我跟乙○○只有負責
        做監看，我有看過甲○○有做過記載進出時間，我沒有
        看過甲○○有換過帶子，帶子拿回去後，我沒有負責看
        帶子，楊仔和黑雞負責裝及負責換帶子，帶子換下來楊
        仔和黑雞就帶著，帶回臺南我的住處就交給喬延健，喬
        延健說楊仔、黃自軍、甲○○、黑雞他們回臺北看帶子
        ，就是看密碼。金融卡是喬延健負責做的」等語（見九
        十三年二月十六日原審訊問第一九二至一九四頁），
        雖其後再供稱：「看過甲○○換帶子，記載進出時間」
        云云（見九十三年二月十六日原審訊問第一九五頁）
        ，就有無見過甲○○換側錄帶之細節於同日庭訊為不同
        之陳述，惟查上述偽造金融卡犯行之側錄犯行，時間長
        達數月，記憶及陳述容有不完全之處，在所難免，上開
        細節之陳述偶不一致，亦不足認其於上述刑事案件台中
        地院審理中所述為不可採。
  ３、甲○○（本件共同被告，已與原告成立和解，以下同）於
      三次警訊時對自己、戊○○及綽號『胖哥』之丁○○均有
      參與側錄現場之監控及裝設工作等情，均供述在卷，亦與
      被告乙○○、己○○上開供述大致相符；其於偵訊時對自
      己有參與側錄密碼亦自承在卷，並指稱丁○○亦係共犯；
      又其於上述刑事案件台中地院審理中對自己有在側錄現場
      出現亦不否認，其供述如下：
    (1)、甲○○於警訊時陳稱：「我於九十二年五月起每逢星期
        假日，跟著喬延健、戊○○、黃自軍及綽號黑仔（應指
        黑雞）、楊仔及『胖哥』之男子到全省各地去安裝針孔
        攝影機及側錄機。我們將側錄所得之金融卡內碼及密碼
        交由喬延健保管及製作偽卡，再由他將製好之偽卡交由
        其他共犯去盜領，至於他交由何人去製作偽卡，分配由
        何人盜領等詳情，我就不清楚了。側錄機及針孔攝影機
        之材料是由喬延健所提供，並由他指揮我及戊○○、黃
        自軍及綽號黑仔、楊仔及『胖哥』之男子如何製造這些
        盜錄及側錄之器材，組裝完成後，再由喬延健帶我們去
        金融機構提款機裝設。我們所製作之偽卡有些是無效的
        卡，故實際上盜領所得款項總數多少，我不清楚，我分
        得之贓款全依他的意思分配」等語（見九十二年十一月
        七日卷第十一頁、第十二頁）；又供稱：「喬延健負
        責所有大大小小的事，包括購買相關器材設備，戊○○
        均跟隨喬延健，我與黃自軍、綽號黑仔、楊仔及『胖哥
        』之男子輪流在車上監看側錄器是否被人家發現，另己
        ○○、黃世和、丁○○等人亦配合在車上監看側錄器；
        裝置側錄機及針孔攝影機都是由綽號黑仔及楊仔二人負
        責。我們自九十二年五月初開始分別在新竹市○○路一
        號土銀新竹分行、臺中市○○路合作金庫、及另外大部
        分都在臺南市○○路臺灣銀行臺南分行等處所裝設側錄
        機及針孔攝影機，前後約有十次左右。喬延健綽號保哥
        、戊○○綽號『白姐』、黃堂益綽號石頭、黃世和是己
        ○○小弟、黃自軍綽號肯德基、丁○○綽號『胖哥』、
        戴明增綽號阿增等人我認識，並一同前往監看裝置側錄
        機及針孔攝影機」等語（見九十二年十一月八日警訊
        第十五頁）；又供稱：「我係負責在車上監看行人，以
        避免所裝設之側錄機、針孔攝影機被他人發現，並記錄
        每位提款者進入提領之時間，以利製作偽造金融卡過程
        中，得以明確分辨提款者之卡號及密碼，在參與期間，
        我曾與戴明增、乙○○二人在車上監看；另喬延健在製
        作側錄機、針孔攝影機時，會叫我、黃自軍及黑雞、楊
        仔等人協助其製作。在臺南側錄時，居住處曾見過喬延
        健、黃堂益、己○○、李佳樺、黃世和、黃自軍、丁○
        ○、戴明增等人」等語（見九十二年十一月二十六日警
        訊第一三三頁）。
    (2)、甲○○於偵查中供稱：「喬延健在四月底又來找我要我
        參加，我不到提款機領錢，其他都可以，包括側錄密碼
        。從今年五月初開始籌畫，共有六人，我本人、喬延健
        、黃自軍、丁○○、黑仔、楊仔。己○○是後來喬（指
        喬延健）介紹的」等語（見九十二年十一月八日偵查
        第六九頁）。
    (3)、甲○○於台中地院審理中具結證稱：「『胖哥』是丁○
        ○」等語（見九十三年一月十九日原審審理第十八頁
        ），且證稱：「警訊時所述如警訊筆錄即九十年偵字第
        一九九九三號卷二第一三三至一三七頁所載」等情（見
        九十三年一月十九日原審訊問第十八頁），並證稱：
        「丁○○有去臺南、臺中、新竹。丁○○找我們都是在
        做側錄的期間」等語（見第二十頁）。又證稱：「有
        看到戊○○、乙○○與喬延健在一起，談側錄的事情。
        戊○○有時候聽，有時候離開。戊○○沒有跟他們說要
        如何做。我去新竹、臺中、臺南戊○○也有去」等語（
        見九十三年一月十九日原審審理第二一頁、第二二頁
        ）。
  ４、被告戊○○於警訊時、偵查中及台中地院審理上述刑事案
      件時均坦承有在側錄現場坐於監控車內，使他人不致起疑
      等情，其所述情節，核與乙○○、甲○○之上開陳述，大
      致相符。其供述如下：
    (1)、戊○○於警訊時自承：「保哥有叫我跟他一起去臺南、
        臺中，叫我坐在車子上面而已。就是車子在那邊停那麼
        久，他叫我坐在駕駛座旁邊，人家看到車子上面坐著一
        個女的才不會起疑心。去臺南、臺中裝側錄器，是裝在
        刷的那邊。我坐在那邊車子停久了，人家也才不會起疑
        。整個犯罪集團有保哥、甲○○、黃自軍、黃堂益、阿
        牛、阿發、代表、黑仔和楊仔」等語（見九十二年十一
        月七日警訊，以原審卷所載之勘驗筆錄內容為準，見
        卷第三三至四三頁）；又供稱：「我只是陪喬延健他們
        並坐在車子上面。我只是跟他們前往臺中及臺南等地。
        我知道喬延健等人係到各金融機構提款機裝設側錄機、
        針孔攝影機」等語（見九十二年十一月八日警訊第五
        頁、第六頁）。
    (2)、戊○○於偵查中亦自承：「他們叫我坐在車上，與他（
        指喬延健）作伴，車上只有我、喬延健、黃自軍、黑仔
        、楊仔。因為二人在車上停路邊，停久一點才不會被人
        覺得奇怪」等語（見九十二年十一月八日偵查第七三
        頁反面）。
    (3)、戊○○於台中地院審理上述刑事案件時復自承：「我有
        去臺銀臺南分行二次，是保哥打電話叫我過去的，他叫
        我坐在駕駛座旁邊就好，好讓路上老人會的人不要注意
        到車子。新竹中央路臺灣土地銀行新竹分行我也去過外
        面，與被告喬延健聊天。我當時知道被告喬延健就是在
        做盜錄民眾金融卡密碼及條碼，所以他要去銀行外面等
        ，我是七、八月的時候知道的」等語（見九十二年十二
        月二十六日原審訊問第一七七頁、第一七八頁）；並
        證稱：「在臺中乙○○租的房子，臺南阿牛租的房子，
        板橋我租的房子有看到過丁○○」等語（見九十三年一
        月十九日原審審理第三三頁）。
  ６、綜上所述，足認被告戊○○、丁○○與甲○○、己○○、
      乙○○等人，係彼此相互分工，利用彼此之行為以完成上
      述盜領銀行存款戶內存款之行為，均應就上述侵權行為對
      原告銀行損害賠償責任。
四、按民法第184條規定：「因故意或過失，不法侵害他人之權
    利者，負損害賠償責任」。同法第185條第1項前段規定：「
    數人共同不法侵害他人之權利者，連帶負損害賠償責任」。
    第213條規定：「負損害賠償責任者，除法律另有規定或契
    約另有訂定外，應回復他方損害發生前之原狀。因回復原狀
    而應給付金錢者，自損害發生時起，加給利息」。本件被上
    訴人二人共同以上開行為盜領原告銀行存款戶即林泰廷等14
    人之存款行為，而原告與其存款戶（即林泰廷等14人）間屬
    消費寄託關係，被告等盜領原告銀行存款戶帳戶內之款項，
    未生原告返還寄託物與存款戶之效力，原告對存款戶不得免
    除返還寄託物之義務，是被告之盜領存款戶之行為，即係直
    接侵害原告所有之金錢，造成原告銀行受有如附表一所載數
    額之損害，原告依據前開規定，請求被告二人連帶賠償，洵
    屬正當，從而原告依據侵權行為損害賠償之法律關係，請求
    被告連帶給付原告0000000元及自原告墊付被盜領款項給原
    告銀行被盜領帳戶名義人之日（詳見附表一所載）起至清償
    日止按年息百分之五計算之利息，自屬有據，應予准許。又
    原告陳明願供擔保請求宣告假執行，核無不合，爰酌定相當
    擔保金額准許之。本院並依民事訴訟法第三百九十二條第二
    項依職權宣告被告如於執行標的物拍定、變賣前為原告預供
    擔保0000000元後得免為假執行。
五、本件判決之基礎已臻明確，兩造其餘攻擊防禦方法及舉證，
    核於判決結果無影響，無庸逐一論述。又同案被告乙○○、
    甲○○、己○○已與原告和解結案，均一併鈙明。
六、據上論結：本件原告之訴為有理由，依民事訴訟法第85條第
    2項、第463條、第390條第2項、第392條，判決如主文。
中　　華　　民　　國　　94　　年　　8 　　月　　30　　日
 　　                 民事第七庭審判長法　官  邱森樟
                                      法　官  陳賢慧
                                      法　官  盧江陽
以上正本係照原本作成。
如對本判決上訴，須於收受判決送達後二十日內向本院提出上訴
書狀，其未表明上訴理由者，應於提出上訴後二十日內向本院提
出上訴理由書 (須按他造人數附具繕本)。
上訴時應提出委任律師為訴訟代理人之委任狀。具有民事訴訟法
第四百六十六條之一第一項但書或第二項之情形為訴訟代理人者
，另應附具律師及格證書及釋明委任人與受任人有該條項所定關
係之釋明文書影本。                    書記官　粘銘環
中　　華　　民　　國　　94　　年　　9 　　月　　6 　　日
                                                      Ｈ
附表一：
┌──┬──────┬───┬─────┬───┬────────┬─────────┬───────┐
│    │ 遭盜領帳戶 │      │  遭盜領  │ 盜領 │                │                  │利息起算日即  │
│編號│    帳 號   │戶  名│   金額   │ 日期 │    盜領地點    │ 報案警察單位名稱 │原告墊補款項日│
├──┼──────┼───┼─────┼───┼────────┼─────────┼───────┤
│ 1  │00000000000 │林泰廷│$410,133  │10.9.│竹南銀南崁分行  │台中市政府警察局中│              │
│    │            │      │          │10.10.│郵局籚竹錦興分局│正第一分局忠孝東路│              │
│    │            │      │          │      │一銀南崁分行    │派出所            │    10.15.    │
│    │            │      │          │      │彰銀東林口分行  │                  │              │
├──┼──────┼───┼─────┼───┼────────┼─────────┼───────┤
│ 2  │00000000000 │吳誌誠│$32,014   │10.11.│台新永福分行    │台南縣警察局永康分│              │
│    │            │      │          │      │                │局復興派出所      │    10.16.    │
├──┼──────┼───┼─────┼───┼────────┼─────────┼───────┤
│ 3  │00000000000 │饒維及│$150,000  │10.10.│一銀台南分行    │台北市政府警察局松│              │
│    │            │      │          │      │                │山分局中崙派出所  │    10.15.    │
├──┼──────┼───┼─────┼───┼────────┼─────────┼───────┤
│ 4  │00000000000 │朱孝忠│$15,000   │10.10.│台新嘉義分行    │台南市警察局第二分│              │
│    │            │      │          │      │                │局民權派出所      │    10.17.    │
├──┼──────┼───┼─────┼───┼────────┼─────────┼───────┤
│ 5  │00000000000 │詹志上│$60,196   │10.12.│聯信大里分行    │台北縣警察局三重分│              │
│    │            │      │          │      │                │局厚德派出所      │    10.16.    │
├──┼──────┼───┼─────┼───┼────────┼─────────┼───────┤
│ 6  │00000000000 │林俊助│$35,014   │10.10.│慶豐三重分行    │台北縣政府警察局中│              │
│    │            │      │          │      │                │和分局錦和派出所  │    10.15.    │
├──┼──────┼───┼─────┼───┼────────┼─────────┼───────┤
│ 7  │00000000000 │陸美鳳│$100,000  │10.10.│台企東桃園分行  │台北市政府警察局信│              │
│    │            │      │          │      │                │義分局三張犁派出所│    10.    │
├──┼──────┼───┼─────┼───┼────────┼─────────┼───────┤
│ 8  │00000000000 │葉俊廷│$175,000  │10.10.│一銀赤崁分行    │台南市警察局第一局│    10.16.    │
├──┼──────┼───┼─────┼───┼────────┼─────────┼───────┤
│ 9  │00000000000 │葉添實│$300,000  │7.14.│一銀安南分行    │台北市政府警察局大│              │
│    │            │      │          │      │台新永福分行    │安分局新生南路派出│    10.20.    │
│    │            │      │          │      │一銀城東分行    │所                │              │
├──┼──────┼───┼─────┼───┼────────┼─────────┼───────┤
│ 10 │00000000000 │沈正夷│$117,000  │10.10.│彰銀彰化分行    │台北市政府警察局中│              │
│    │            │      │          │      │                │山分局長安東路派出│    10.    │
│    │            │      │          │      │                │所                │              │
├──┼──────┼───┼─────┼───┼────────┼─────────┼───────┤
│ 11 │00000000000 │李世華│$132,000  │10.10.│一銀安南分行    │台南市謷察局第二分│              │
│    │            │      │          │10.11.│台新永福分行    │局開山派出所      │    10.    │
│    │            │      │          │      │南六信金華分社  │                  │              │
├──┼──────┼───┼─────┼───┼────────┼─────────┼───────┤
│ 12 │00000000000 │王俊傑│$37,000   │10.10.│中信銀永吉分行  │台南市警察局第六分│              │
│    │            │      │          │      │                │局金華派出所      │    10.    │
├──┼──────┼───┼─────┼───┼────────┼─────────┼───────┤
│ 13 │00000000000 │陳正國│$40,014   │10.9.│彰銀桃園分行    │台北縣警察局三重分│              │
│    │            │      │          │10.10.│土銀北桃園分行  │局大有派出所      │    11.19.    │
├──┼──────┼───┼─────┼───┼────────┼─────────┼───────┤
│ 14 │00000000000 │楊麗卿│$140,049  │10.10.│土銀永康分行    │台北縣警察局汐止分│              │
│    │            │      │          │      │台新永福分行    │局社后派出所      │    12.18.    │
├──┼──────┼───┼─────┼───┼────────┼─────────┼───────┤
│    │            │合  計│$1,743,420│      │                │                  │              │
╙──┴──────┴───┴─────┴───┴────────┴─────────┴───────┘
